臺灣高等法院高雄分院刑事判決　　　　　96年度上易字第75號
上　訴　人
即　被　告　乙○○
選任辯護人　羅玲郁律師
　　　　　　吳永茂律師
上列上訴人因竊盜案件，不服臺灣高雄地方法院94年度易字第20
94號中華民國95年11月20日第一審判決（起訴案號：臺灣高雄地
方法院檢察署94年度偵字第15525 號），提起上訴，本院判決如
下：
    主  文
原判決撤銷。
乙○○無罪。
    理  由
一、公訴意旨略以：乙○○與某真實姓名年籍均不詳之人士共同
    基於意圖為自己不法所有之犯意聯絡，由該不詳人士於民國
    94年7 月4 日凌晨某時，另基於毀壞安全設備竊盜之犯意，
    以不詳工具破壞位於高雄縣大樹鄉久堂村（檢察官聲請簡易
    判決處刑書誤載為九堂村）產業道路上永豐餘造紙公司旁倉
    庫之鐵皮牆，進入該倉庫內（毀損部分未據告訴），趁穎村
    通運股份有限公司（下稱穎村公司）所有之堆高機「穎村10
    號」、「穎村15號」及「穎村19號」置於該倉庫內，無人看
    守之際，竊取該3 部堆高機得手。並將該3 部堆高機移往高
    雄縣大寮鄉義和村（檢察官聲請簡易判決處刑書誤載為義合
    村）義和路27之36號旁高屏溪堤岸空地停放。嗣於同日上午
    7 、8 時許，由不詳人士將「穎村15號」及「穎村19號」2
    部堆高機駛離，不知去向。再由乙○○於同日上午9 時50許
    ，持客觀上足以危害人之生命、身體、安全，可供兇器使用
    之T 字型扳手1 支，步行至上開空地，並以鑰匙啟動「穎村
    10號」堆高機，而預備將該堆高機駛離時，為警當場查獲。
    ，因認被告涉有刑法第321 條第1 項第2 款之加重竊盜罪嫌
    。
二、按犯罪事實應依證據認定之，無證據不得認定犯罪事實，刑
    事訴訟法第154條第2項定有明文。又認定犯罪事實所憑之證
    據，雖不以直接證據為限，間接證據亦包括在內；然而無論
    係直接或間接證據，其為訴訟上之證明，須於通常一般之人
    均不致有所懷疑，而得確信其為真實之程度者，始得據為有
    罪之認定，倘其證明尚未達到此一程度，而有合理性之懷疑
    存在時，即難為有罪之認定。再者，告訴人之告訴係以使被
    告受刑事訴追為目的，是其陳述是否與事實相符，仍應調查
    其他證據以資審認，此有最高法院52年台上字第1300號、76
    年度台上字第4986號判例可資參照。
三、本件公訴人認被告乙○○涉有上開加重竊盜罪嫌，係以告訴
    人之指訴、證人甲○○之證詞，及贓物認領保管收據1 紙、
    失竊現場照片2 張等為其主要論據。訊據上訴人即被告乙○
    ○（下稱被告）固供承有於上開時地，持鑰匙預備發動堆高
    機之事實，惟堅決否認有何竊盜之犯行，辯稱：其於94年7
    月4 日上午8 時許，根本未在堆高機失竊地點作案。其於該
    日上午7 時30分許出門前往公司，同日上午7 時40分許到達
    公司，嗣在中庄購買早餐時，遇到某真實姓名年籍不詳，綽
    號「峰仔」之成年男子，「峰仔」告知有1 部堆高機故障，
    請其前往修理，「峰仔」騎乘機車接送其至查獲地點，指示
    其堆高機停放位置，其依「峰仔」指示前往，尚未發動推高
    機，即經查獲等語。
四、經查：
  (一)被告於94年7 月4 日上午9 時50分許，持原置於「穎村15號
    」或「穎村19號」堆高機上之T 字型扳手1 支，步行至高雄
    縣大寮鄉○○村○○路27之36號旁空地，啟動「穎村10號」
    堆高機引擎，預備駕駛該堆高機離去等情，已據被告於警詢
    及偵訊時供述綦詳，核與證人董長政、周增萍於原審審理時
    證述之情節相符（見原審卷第56頁、第61頁），並經原審當
    庭勘驗蒐證錄影光碟屬實，自堪採信。
  (二)又被告係於94年7 月4 日上午7 時30分許始外出上班，同日
    上午7 時40分許到達公司。嗣於同日上午8 時許復行外出購
    買早餐等情，已據證人簡桂美、白淑芬於原審中證述綦詳（
    見原審卷第62頁、第67頁）。又穎村公司所有之堆高機3 部
    ，係於同日上午7 、8 時許，經溪寮社區守望相助隊發見停
    放在高雄縣大寮鄉○○村○○路27之36號旁空地上，穎村公
    司亦係於同日上午8 時許始發覺上開堆高機失竊等情，亦據
    證人甲○○於警詢時、證人董長政於原審審理時證述綦詳，
    復有查獲時之蒐證錄影光碟可憑。是並無證據足資證明被告
    有如檢察官聲請簡易判決處刑書所載，於94年7 月4 日上午
    8 時許，或於當日凌晨某時許，至高雄縣大樹鄉九堂村永豐
    餘造紙公司旁倉庫，竊取堆高機之犯行。
  (三)末查，依高雄縣大樹鄉久堂村永豐餘造紙公司旁倉庫附近架
    設之監視錄影機，於94年7 月4 日凌晨2 、3 時許，固有攝
    得不詳人士竊取穎村公司所有堆高機之過程，此有該監視錄
    影光碟在卷可考，並經原審製成勘查報告在卷可憑。然上開
    監視錄影光碟畫面黑暗不清，無法辨識人別等情，亦有上開
    勘查報告在卷足憑（見原審卷第179 頁）。是該監視錄影亦
    不足以證明被告曾於該日凌晨2 、3 時許，前往高雄縣大樹
    鄉久堂村永豐餘造紙公司旁倉庫實行竊取堆高機行為之人。
  (四)綜上，本件被告即有確切證據以為不在場之證明，且無任何
    其他積極證據可資證明，被告有參與94年7 月4 日凌晨2 、
    3 時許，在高雄縣大樹鄉久堂村永豐餘造紙公司旁倉庫，以
    不詳方式毀壞安全設備，侵入倉庫內竊取3 部堆高機之犯行
    。
  (五)至於被告嗣於上開時、地，攜帶T 字型扳手欲發動堆高機為
    警查獲，是否仍構成竊盜共犯乙事。經查，「竊盜罪之既遂
    與未遂之區別，應以所竊之物已否移入自己權力支配之下為
    標準。若已將他人財物移歸自己所持，即應成立竊盜既遂罪
    。至其後將已竊得之物遺棄逃逸，仍無妨於該罪之成立。」
    、「刑法上之從犯，以在他人實施犯罪行為前或實施中予以
    助力，為構成要件。若於他人犯罪後為之幫助，除法律別有
    處罰規定，應依其規定論處罪刑外，尚難以從犯之例相繩。
    」最高法院17年上字第509 號、28年上字第1156號分別著有
    判例。本件並無證據可資證明，被告有共同參與94年7 月4
    日凌晨2 、3 時許，侵入在高雄縣大樹鄉久堂村永豐餘造紙
    公司旁倉庫內竊取3 部堆高機之犯行，已如前述；再者，上
    開3 部堆高機於竊賊竊得並移出上開永豐餘造紙公司之廠房
    時，即係已將上開推高機移入自己權力支配之下，竊盜犯行
    自已完成（既遂）。至於事後該竊賊有無將竊得之物隱密藏
    妥，與竊盜罪既遂之成立無涉，是被告縱然事後持有贓物為
    警查獲，亦無由再構成竊盜罪之共犯（正犯或幫助犯），一
    併敘明。
五、綜上所述，被告上開所辯，應屬可採，從而公訴人所持之上
    前開論據，均無法採為認定被告犯罪之證據；此外，復查無
    其他積極證據足資證明被告有何加重竊盜之犯行，被告被訴
    加重竊盜罪自屬不能證明。
六、原審未詳為推求，遽為論罪科刑之判決，即有未洽，被告執
    此聲明上訴，指摘原判決不當，為有理由，應由本院將原判
    決撤銷改判，並為被告無罪之判決。
據上論結，應依刑事訴訟法第369條第1項前段、第364條、第301
第1項，判決如主文。
本案經檢察官陳國全到庭執行職務。
中　　華　　民　　國　　96　　年　　4 　　月　　30　　日
                  刑事第四庭    審判長法  官  蕭權閔
                                      法  官  林水城
                                      法  官  吳進寶
以上正本證明與原本無異。
不得上訴。
中　　華　　民　　國　　96　　年　　4 　　月　　30　　日
                                      書記官  林佳蓉
